【裁判字號】    97,撤緩,11
【裁判日期】    970229
【裁判案由】    撤銷緩刑
【裁判全文】
臺灣士林地方法院刑事裁定              97年度撤緩字第11號
聲  請  人  臺灣士林地方法院檢察署檢察官
受  刑  人  甲○○
上列聲請人因受刑人業務過失致死案件（94年度交簡字第37號）
，聲請撤銷緩刑之宣告（97年度執聲字第28號），本院裁定如下
：
    主  文
聲請駁回。
    理  由
一、聲請意旨略稱：受刑人甲○○因犯業務過失致死案件，經臺
    灣士林地方法院於民國94年5 月12日以94年度交簡字第37號
    （本署95年度偵字第2230號）判決處有期徒刑1 年2 月，緩
    刑3 年，於94年6 月13日確定在案。乃於緩刑期內即96年7
    月4 日更犯家庭暴力罪之傷害罪，經臺灣士林地方法院於96
    年10月17日以96年度簡字第725 號判決處拘役50日，於96年
    11月17日確定，足認原宣告之緩刑難收其預期效果，因而聲
    請將上述緩刑之宣告予以撤銷云云。
二、按受緩刑之宣告，於緩刑期內因故意犯他罪，而在緩刑期內
    受得易科罰金之有期徒刑、拘役或罰金之宣告確定，足認原
    宣告之緩刑難收其預期效果，而有執行刑罰之必要者，得撤
    銷其宣告，刑法第75條之1 第1 項第2 款定有明文。又緩刑
    之宣告應撤銷者，由受刑人所在地或其最後住所地之地方法
    院檢察官聲請該法院裁定之，刑事訴訟法第476 條亦有明定
    。
三、經查：
  (一)受刑人甲○○前因犯業務過失致死罪，經本院於94年5 月12
    日以94年度交簡字第37號判處有期徒刑1 年2 月，緩刑3 年
    ，於94年6 月13日確定（下稱：前案）後，復於緩刑期內，
    即96年7 月4 日，更犯家庭暴力罪之傷害罪，經本院於96年
    10月17日以96年度簡字第725 號判處拘役50日，如易科罰金
    ，以新臺幣（下同）1,000 元折算1 日，於96年11月17日判
    決確定（下稱：後案）等情，有上開二案判決書及臺灣士林
    地方法院檢察署檢察官撤銷緩刑聲請書各1 份附卷可稽。則
    受刑人確合於前引刑法第75條之1 第1 項第2 款：「緩刑期
    內因故意犯他罪，而在緩刑期內受得易科罰金之有期徒刑、
    拘役或罰金之宣告確定者」之要件，惟刑法緩刑制度係為促
    使惡性輕微之被告或偶發犯、初犯利於改過自新而設，刑法
    第75條之1 既已課予法院裁量之義務，則被告雖合於上開要
    件，然是否已足認前案緩刑宣告難收其預期效果，而有執行
    刑罰之必要，仍須衡酌相關情況決定之。
  (二)查本件受刑人後案所犯係刑法第277 條第1 項之普通傷害罪
    ，其法定刑係3 年以下有期徒刑、拘役或（銀元）1,000 元
    以下罰金之刑，本質上非屬重罪。再者，本件受刑人後案所
    犯罪行經本院以96年度簡字第725 號判處拘役50日，如易科
    罰金，以1,000 元折算1 日確定，依其判決內容，受刑人於
    審理中自白犯罪，且係徒手毆打告訴人，而告訴人傷勢亦非
    嚴重，衡情受刑人本次犯行尚屬輕微。
  (三)次查，前案本院94年度交簡字第37號判決理由論以：「被告
    於肇事後，於警員前往現場處理時，在其上開過失致死犯行
    未為任何有偵查犯罪職權之公務員已知悉前，不逃避接受裁
    判而當場向警員自首，承認其為肇事人，合於刑法第62條前
    段所定對於未發覺之犯罪自首而接受裁判之要件，應依該條
    規定減輕其刑，爰審酌被告過失造成被害人死亡，及家屬無
    法回復之精神傷痛，損害甚鉅，然被告前並無任何前科紀錄
    ，有臺灣高等法院被告前案紀錄表在卷可稽，本件僅因其個
    人偶發之精神疲勞因而疏失所致，其犯後業已坦承犯行，配
    合被害人家屬申請保險金，並再自行籌措110 萬元，總計45
    0 萬元相當金額與被害人家屬達成和解，有和解書1 紙附卷
    足憑，態度良好且深知悔悟，而被告家庭經濟狀況小康，卻
    因本案已經支付鉅額賠償，目前尚受保險公司及所任職公司
    之追討求償等一切情狀，所受教訓已深，因認被告經此刑之
    宣告後，當已知所警惕，而無再犯之虞，所宣告之刑應以暫
    不執行為適當。」足認受刑人係一時疏失致罹刑章，復已致
    力與被害人家屬達成和解並賠償450 萬元，顯見其業已深刻
    反省罪行，法院始給予緩刑之宣告，以勵自新。衡諸上情，
    撤銷前案緩刑使受刑人入監執行，對受刑人未免過苛，且受
    刑人是否僅因再犯後案即已足認前案緩刑宣告難收其預期效
    果，而有執行刑罰之必要，亦屬有疑。是受刑人雖於前案犯
    行經本院判處罪刑，並宣告緩刑後，再犯後案家庭暴力罪之
    傷害罪，亦不能以此認定被告經前案罪刑暨緩刑之宣告後，
    逕認原宣告之緩刑難收其預期效果，而有執行刑罰之必要，
    或非經入監執行無以收儆懲或矯正之效。
四、綜上，聲請人依據刑事訴訟法第476 條、刑法第75條之1 第
    1 項第2 款聲請撤銷受刑人前案緩刑之宣告固非無據，惟經
    本院審酌前開各情，尚難認受刑人原宣告之緩刑難收其預期
    效果，而有執行刑罰之必要，此外，卷內證據亦無其他可認
    受刑人前案緩刑宣告難收預期效果之積極事證可供審酌，是
    認本件聲請應予駁回。
五、爰依刑事訴訟法第220 條規定，裁定如主文。
中    華    民    國    97    年    2     月    29    日
                  刑事第五庭法  官  黃潔茹
以上正本證明與原本無異。
如不服本裁定應於裁定送達後5 日內向本院提出抗告狀。
                            書記官  柳瑞宗
中    華    民    國    97    年    2     月    29    日


司法院資訊處製作；財團法人民間司法改革基金會備份。
